【裁判字號】    89,易,2670
【裁判日期】    891124
【裁判案由】    傷害
【裁判全文】
臺灣臺南地方法院刑事判決                        八十九年度易字第二六七號
      公訴人  臺灣臺南地方法院檢察署檢察官
      被  告  甲○○
右列被告因傷害案件，經檢察官提起公訴 (八十九年度偵字第七四六六號），本院判
決如左：
    主  文
甲○○傷害人之身體，處拘役貳拾日，如易科罰金，以參佰元折算壹日。
    事  實
一、甲○○與乙○○曾為男、女朋友關係，因故分手。民國八十九年四月二十九日晚
    間十一時三十分許，乙○○駕車搭載未滿三歲之女，行經台南縣永康市○○○路
    六００號前，為尾隨之甲○○攔下，甲○○以乙○○如欲與他人同居，則二人所
    生小孩要帶回撫養，雙方因而發生爭執，甲○○即基於傷害犯意，以腳踢乙○○
    腹部，致乙○○腹部受有鈍傷。
二、案經被害人乙○○訴由台南縣警察局永康分局報請台灣台南地方法院檢察署檢察
    官偵查起訴。
    理  由
一、訊之被告甲○○矢口否認曾出手毆打乙○○，辯稱：伊與乙○○就小孩是否伊之
    女一事發生爭執，伊是為了抱回小孩而與鍾女發生拉扯，但伊未動手打鍾女云云
    。經查，右揭犯罪事實業據乙○○於警訊及偵審中指訴綦詳，核與在事發現場處
    理本件之永康分局龍潭派出所警員陳建安於偵查中證稱「是勤務中心通知，我剛
    好執行巡邏勤務，開車到中山北路六００號前，看到乙○○，她當時抱著小孩，
    告訴我有人尾隨她從永康西勢到中山北路六００號前攔車毆打她，她有說腹部及
    臉部被打．．．．我們開巡邏車載她回派出所」、「鍾女到派出所有說是甲○○
    毆打她，並告訴我陳某行動電話，我打電話過去，陳某說他就這件事會處理」等
    語相符，復有乙○○提出奇美醫院診斷證明書在卷，被告亦不否認當晚曾與乙○
    ○發生拉扯，則乙○○當晚腹部所受之鈍傷，堪認係被告造成，被告辯稱未出手
    打乙○○云云，顯係事後卸責之詞，難以採信，事證明確，被告犯行，堪以認定
    。
二、核被告傷害人之身體，所為係犯刑法第二百七十七條第一項之傷害罪。爰審酌被
    告犯罪之動機、目的、手段、所生危害、犯罪態度等一切情狀，量處如主文所示
    之刑，並諭知易科罰金折算標準，以資懲儆。
據上論斷，應依刑事訴訟法第二百九十九條第一項前段、刑法第二百七十七條第一項
、第四十一條，罰金罰鍰提高標準條例第一條前段、第二條，判決如主文。
中    華    民    國      八十九      年      十一     月     二十四    日
                                  臺灣臺南地方法院刑事第一庭
                                          法  官  陳振謙
右正本證明與原本無異。
如不服本判決，應於判決送達後十日內，向本院提出上訴狀。
                                          書記官  陳南山
中    華    民    國      八十九      年      十一     月     二十四    日
附錄本案論罪科刑法條全文：
刑法第二百七十七條第一項：傷害人之身體或健康者，處三年以下有期徒刑、拘役或
                          一千元以下罰金。


司法院資訊處製作；財團法人民間司法改革基金會備份。
